【裁判字號】    88,上易,818
【裁判日期】    890523
【裁判案由】    侵占
【裁判全文】
臺灣高等法院臺中分院刑事判決          民國八十八年度上易字第八一八號
    上  訴  人
    即  被  告  甲○○
右上訴人因侵占案件，不服台灣台中地方法院中華民國八十八年一月二十日第一審判
決（民國八十八年度易字第四八四○號，起訴案號：台灣台中地方法院檢察署民國八
十七年度偵字第一九七九五號），提起上訴，本院判決如左：
    主      文
上訴駁回。
    事實及理由
一、本案經本院審理結果，認第一審判決認事用法及量刑均無不當，應予維持，並引
    用第一審判決書記載之事實、證據及理由（如附件）。
二、上訴人即被告甲○○在本院未提出其他有利之證據，其於本院辯稱已於八十八年
    三月八日將款項返還予丙○○云云，也不能解免其已成立之侵占罪責，其上訴無
    理由，應予駁回。
三、據上論斷，應依刑事訴訟法第三百七十三條、第三百六十八條，判決如主文。
本案經檢察官丁○○到庭執行職務。
中      華      民      國    八十九     年      五       月   二十三   日
          臺灣高等法院臺中分院刑事第六庭
                                        審判長法  官  李  文  雄
                                              法  官  陳  嘉  雄
                                              法  官  龔  永  昆
右正本證明與原本無異。
不得上訴。
                                              書記官  陳  麗  玉
中      華      民      國    八十九     年      五       月   二十四   日
                                                                        Ｑ
臺灣臺中地方法院刑事判決                        八十七年度易字第四八四號
    公  訴  人  臺灣臺中地方法院檢察署檢察官
    被      告  甲○○  男三十二歲（民國○○○年○月○日生）
                        住台中市○○路二三四號
                        身分證統一編號：Ｍ一二四二八五三二號
右列被告因侵占案件，經檢察官提起公訴（八十七年度偵字第一九七九五號），本院
判決如左：
    主      文
甲○○意圖為自己不法之所有，而侵占自己持有他人之物，處拘役伍拾伍日。
    事     實
一、緣甲○○任職於乙○○在中國大陸開設之攝影公司；另乙○○之友人丙○○至中
    國大陸商務考察之際，曾向乙○○借款新臺幣（下同）四萬元六千元，返國後亟
    待清償。甲○○於民國八十七年八月五日在台中市○○路二三四號住處，受丙○○之託，於其前往大陸時將上揭四萬六千元欠款轉交予乙○○，竟意圖為自己不
    法之所有，將之侵占入己，嗣因乙○○向丙○○催討欠款始悉上情。
二、案經丙○○訴請灣臺中地方法院檢察署檢察官偵查起訴。
    理      由
一、訊據被告甲○○固坦承右揭時地受告訴人丙○○之託轉交四萬六千元予乙○○，
    惟矢口否認有何侵占犯行，辯稱：當初伊因故未前往大陸，遂與乙○○連繫，因
    乙○○積欠伊工資五萬餘元，才表示將上開款項充作工資，伊才未轉交云云。惟
    查，右揭事實業據告訴人丙○○指訴甚詳，被告雖以乙○○積欠伊工資五萬餘元
    ，才表示將上開款項充作工資置辯，惟經證人乙○○提出之被告借支單影本二十
    一紙、借條一紙及總分類帳表五紙（均為影本）表示被告尚且積欠借支款項，並
    無積欠工資等情，姑不論被告與證人乙○○是否尚有工資款項尚待結清，惟被告
    係受告訴人丙○○之委任，自不得將告訴人所委託之款項納為己有而主張抵銷。
    況參以被告於審理中自承並未辦理離職，即返回臺灣未再前往大陸等情，足徵被
    告受告訴人丙○○之委任後確有將上開款項侵占入己之意圖。此外，復有甲○○
    書立予告訴人之委託書影本在卷可稽。綜上，本件事證明確，被告犯行洵堪認定
    ，應予依法論科。
二、核被告所為，係犯刑法第三百三十五條第一項之侵占罪。爰審酌被告犯罪手段、
    侵占款項不多，未能坦承犯行、犯後未與告訴人協商解決，惟於本院審理時攜帶
    四萬九千元欲與告訴人和解，因告訴人經傳未到庭而未處理之犯後態度等一切情
    狀，量處如主文所示之刑。
據上論斷，應依刑事訴訟法第二百九十九條第一項前段，刑法第三百三十五條第一項
，罰金罰鍰提高標準條例第一條前段，判決如主文。
中      華      民      國     八十八      年     一    月     二十     日
                                 臺灣臺中地方法院刑事第七庭
                                     法  官  陳    葳
右正本證明與原本無異。
如不服本判決，應於判決送達後十日內向本院提出上訴狀，上訴於台灣高等法院台中
分院（須附繕本）。
                                      書記官
中      華      民      國     八十八      年     一    月    二十一    日
附錄法條：
刑法第三百三十五條第一項：意圖為自己或第三人不法之所有，而侵佔自己持有他人
之物者，處五年以下有期徒刑、拘役或科或併科一千元以下罰金。


司法院資訊處製作；財團法人民間司法改革基金會備份。
